【裁判字號】    98,訴,1116
【裁判日期】    990330
【裁判案由】    毒品危害防制條例
【裁判全文】
臺灣高雄地方法院刑事判決              98年度訴字第1116號
公  訴  人  臺灣高雄地方法院檢察署檢察官
被      告  丁○○
選任辯護人  陳惠美律師
被      告  甲○○
選任辯護人  鄭國安律師
            吳麗珠律師
            賴柏宏律師
上列被告因違反毒品危害防制條例案件，經檢察官提起公訴（97
年度偵字第12069 號、20653號），本院判決如下：
    主  文
丁○○犯如附表一宣告刑欄所示之罪，各處如附表一宣告刑欄所
示之刑；又犯如附表二宣告刑欄所示之罪，各處如附表二宣告刑
欄所示之刑；又持有第二級毒品，處有期徒刑月，扣案如附表
六編號1 所示物品，沒收銷燬之；應執行有期徒刑貳拾貳年，扣
案如附表三編號1 所示物品、附表六編號1 所示物品，沒收銷燬
之，未扣案販賣第一級毒品所得財物新台幣貳仟元，沒收之，如
全部或一部不能沒收時，以其財產抵償之，未扣案其與甲○○共
同販賣第二級毒品所得財物新台幣仟元，連帶沒收之，如全部
或一部不能沒收時，以其等財產連帶抵償之，扣案如附表三編號
2 所示物品、如附表六編號2 、3 、5 、11所示物品，均沒收之
。
甲○○犯如附表二宣告刑欄所示之罪，各處如附表二宣告刑欄所
示之刑，應執行有期徒刑拾年，未扣案其與丁○○共同販賣第二
級毒品所得財物新台幣仟元，連帶沒收之，如全部或一部不能
沒收時，以其等財產連帶抵償之，扣案如附表三編號2 所示物品
、如附表六編號2 、3 所示物品，均沒收之。
丁○○其餘被訴販賣第一級毒品、販賣第二級毒品部分，均無罪
。
    事  實
一、丁○○明知海洛因係毒品危害防制條例第2 條第2 項第1款
    所列之第一級毒品，依同條例第11條第1 項、第4 條第1 項
    規定，未經許可不得持有、販賣，竟基於販賣第一級毒品海
    洛因以營利之犯意，於不詳時間、地點，向姓名年籍不詳綽
    號「忠仔」之成年男子（下稱「忠仔」）販入第一級毒品海
    洛因後，以由姓名年籍不詳男性友人所提供門號0000000000
    號行動電話，作為買賣海洛因毒品之聯絡工具，並以如附表
    一「犯罪手法」欄所示方法，於如附表一「犯罪時間」欄所
    示時間，在如附表一「犯罪地點」欄所示地點，以如附表一
    「販賣毒品價格」欄所示之價格，販賣如附表一「販賣毒品
    數量」欄所示之海洛因，予如附表一「買受人」欄所示之人
    。
二、丁○○、甲○○均明知甲基安非他命係毒品危害防制條例第
    2 條第2 項第2 款所列之第二級毒品，依同條例第11條第2
    項、第4 條第2 項規定，未經許可不得持有、販賣，竟基於
    販賣第二級毒品甲基安非他命以營利之犯意聯絡，先由丁○○於民國97年4 月1 日至13日前某日，在位於高雄縣鳥松鄉
    ○○路某大樓之3 樓及9 樓，以新台幣（下同）15,000元之
    價格，向姓名年籍不詳綽號「黑濟」之成年男子（下稱「黑
    濟」）販入第二級毒品甲基安非他命1 包約6 公克，再由甲○○於97年4 月13日至97年4 月23日間，在高雄夢時代摩天
    輪附近，以稀釋後每小包約0.4 公克1,000 元之價格，販賣
    第二級毒品甲基安非他命予姓名年籍不詳綽號「阿東」之成
    年男子（下稱「阿東」）3 次（詳如附表二所示）。
三、丁○○明知大麻係毒品危害防制條例第2 條第2 項第2 款所
    列之第二級毒品，依同條例第11條第2 項規定，不得非法持
    有，竟基於持有第二級毒品之犯意，於97年4 月24日被查獲
    之1 至2 週前某日，在高雄市楠梓加工區某處，自姓名年籍
    不詳綽號「阿美」之成年女子取得第二級毒品大麻煙捲1 支
    後，進而加以持有。
四、嗣為警方於97年4 月24日凌晨2 時40分許，持搜索票於高雄
    市○○區○○路與六合路交岔路口，查獲丁○○、丙○○、
    甲○○等3 人，並扣得丁○○所有如附表二所示之物、丙○○所有如附表三所示行動電話1 支、甲○○所有如附表四所
    示行動電話1 支；又於同日上午10時40分許，至丁○○位於
    高雄市○○區○○街165 號9 樓住處執行搜索，當場扣得丁○○所有如附表五所示之物。
五、案經憲兵司令部高雄憲兵隊移請臺灣高雄地方法院檢察署檢
    察官偵查起訴。
    理  由
一、證據能力之判斷：
  (一)被告甲○○之警詢問答內容與筆錄所記載（因第1 次警詢筆
    錄製作時為夜間，故僅為人別詢問，本處指第二次警詢錄音
    ）相符，前段部分甲○○均緊接問題立即作答，作答時聲音
    有力，斷句清楚，未發覺有意識不清之情形，另詢問該筆錄
    第2 頁第7 個問題即「丁○○、丙○○是否從事販賣毒品不
    法行為？販賣何種毒品？」時，被告甲○○雖曾詢問可否不
    回答，但許久後，對該問題回答「不清楚」，且其後回答雖
    需詢問者勸諭，但回答仍屬清晰，未發現有意識不清之情形
    ，業經本院勘驗錄音內容，有勘驗筆錄附卷可稽（詳本院卷
    第62頁），是被告甲○○於上開司法警察詢問過程，意識均
    甚清晰，被告甲○○及其辯護人辯稱警詢筆錄係在毒癮發作
    意識不清下所為之供述，尚無可採。
  (二)按被告以外之人於審判外之言詞或書面陳述，除法律有規定
    者外，依刑事訴訟法第159 條第1 項之規定，雖不得作為證
    據，但依同法第159 條之5 規定，經當事人於審判程序同意
    作為證據，法院審酌該言詞陳述或書面陳述作成時之情況，
    認為適當者，仍得作為證據，且如當事人、代理人或辯護人
    於法院調查證據時，知有上開不得為證據之情形，而未於言
    詞辯論終結前聲明異議者，視為有前項之同意；另依同法第
    159 條之2 規定，被告以外之人於檢察事務官、司法警察官
    、司法警察調查中所為之陳述，與審判中不符時，其先前之
    陳述具有較可信之特別情況，且為證明犯罪事實存否所必要
    者，亦得作為證據。而本件：
    (1)證人丙○○、乙○○於警詢中之陳述，被告丁○○、甲○○及辯護人於本院行準備程序時，均明確表示對於證據能
      力不爭執或同意有證據能力（詳本院98年度審訴字第2203
      號卷第69頁、第78頁），且其等亦未於本院審理過程中聲
      明異議，本院審酌上開陳述作成時之情況正常，且與本案
      相關之待證事實具有關連性，因認上開證據均具有證據能
      力。
    (2)證人即共同被告甲○○於警詢所為之陳述，對被告丁○○
      而言，雖屬被告以外之人於審判外之言詞陳述，但因證人
      甲○○於警詢陳述曾幫被告丁○○販售甲基安非他命予「
      阿東」，與在本院證述僅拿甲基安非他命予「阿東」但未
      收錢，前所陳及後所證內容不符，本院審酌警詢陳述時因
      離案發時間較接近，且程序上非公開，不易受被告在場之
      影響，所陳有較為可信之特別情形，且該部分陳述為判斷
      本件犯罪事實之重要證據，是認證人甲○○於警詢之陳述
      合於刑事訴訟法第159 條之2 規定，為傳聞法則之例外，
      對被告丁○○有證據能力，被告丁○○及其辯護人辯稱該
      部分陳述無證據能力，尚無可採。
  (三)有偵查犯罪職權之公務員，依通訊保障及監察法規定聲請核
    發通訊監察書所監聽之錄音內容，為實施刑事訴訟程序之公
    務員依法定程序取得之證據，又依該監聽錄音譯成文字，其
    所作成之譯文，乃監聽錄音內容之顯示，為學說上所稱之派
    生證據，倘當事人對於該譯文內容之同一性或真實性發生爭
    執或有所懷疑時，法院固應依刑事訴訟法第165 條之1 第2
    項規定勘驗該監聽之錄音踐行調查證據程序，使之忠實再現
    以確保內容之真實、同一；惟當事人如已承認該錄音譯文之
    內容屬實，或對於該譯文之內容並無爭執，而法院復已就該
    譯文依法踐行調查證據程序者，該通訊監察之譯文，自亦有
    證據能力，且與播放錄音有同等價值，此有最高法院97年度
    台上字第2023號判決意旨可資參照。而本件所引0000000000
    號行動電話之監聽譯文，係經本院核發通訊監察書合法通訊
    監察，並依監察所得所製作，有通訊監察書2 份附卷可憑（
    詳臺灣高雄地方法院檢察署97年度偵字第12069號卷【偵(一)
    卷】第88至91頁），又所引之監聽譯文均經提示，由相關之
    被告、證人予以說明，其等對於譯文之內容並無爭執，則依
    前揭最高法院判決意旨所示，應認本件之監聽譯文有證據能
    力。
二、有罪事實之認定：
  (一)被告丁○○販賣第一級毒品海洛因部分：
    訊據被告丁○○對於向「忠仔」購入海洛因、如附表一編號
    1 所示販賣海洛因予乙○○之事實均坦誠不諱，然矢口否認
    有如附表一編號2 所示販賣海洛因予乙○○之犯行，辯稱於
    如附表一編號2 所示時間，乙○○雖曾以電話聯繫購買海洛
    因，但聯繫後並未完成交易云云。經查：
    1.被告丁○○就如附表一編號1 所示販賣海洛因自承部分，
      核與證人即購毒者乙○○所證大致相同（詳臺灣高雄地方
      法院檢察署97年度偵字第20653 號卷【下稱偵(二)卷】第43
      至44頁、本院卷第118 頁），且有被告丁○○與證人乙○○交易毒品前電話聯繫之監聽譯文2 份附卷可稽（詳偵(二)
      卷第48至49頁），此外，復有被告丁○○持有如附表二編
      號1 所示海洛因、編號3 所示0000000000號行動電話、販
      賣毒品所需如附表二編號2 所示之電子磅秤、如附表五編
      號2 、3 所示夾鏈袋扣案可佐（詳偵(一)卷第63至70頁），
      所承自堪信為真實，則依被告丁○○所承及上開證據所示
      ，被告丁○○確有如附表一編號1 所示販賣海洛因之犯行
      ，應可認定。另依上開事實所示，被告丁○○既持有海洛
      因，則所承向「忠仔」購入海洛因之事實，亦堪信為真實
      。
    2.被告丁○○就如附表一編號2 「犯罪手法」欄所示證人乙○○以電話聯繫購買海洛因自承部分，核與證人乙○○證
      稱略以：該次是以電話聯繫購買海洛因等語（詳偵(二)卷第
      44頁、本院卷第121 頁）大致相符，且有該次電話聯繫之
      監聽譯文附卷可稽（詳偵(二)卷第49頁），所承亦堪信為真
      實，被告丁○○於如附表一編號2 所示時間，確曾如上開
      「犯罪手法」欄所示，以行動電話聯繫交易海洛因之事實
      ，雖可認定，然上開事實僅可證明被告丁○○已著手實施
      販賣第一級毒品之犯行，尚無法證明該交易業已完成或犯
      罪已然既遂，而(1)證人乙○○雖曾於警詢及於本院受詰問
      之前階段證稱略以：如附表一編號2 所示購買毒品之聯繫
      已交易完成等語（詳偵(二)卷第43至44頁、本院卷第119 頁
      ），然在本院證述之後階段則改稱略以：不確定該次交易
      是否完成等語（詳本院卷第126 頁、第129 頁），證人乙○○此部分所證既前後不一，且核其於警詢陳述及本院證
      述之過程，係於提示監聽譯文後，證稱該次通話確係聯繫
      購買海洛因，並進一步證稱已買到海洛因，而於本院前階
      段詰問完畢，被告丁○○辯稱該次應該沒有交易成功，經
      檢察官聲請再行詰問時，始改稱不確定有無交易成功，由
      上開證述過程顯示，證人乙○○所證之所以前後不一，雖
      有可能係附合被告而有所變異，然亦有可能係因被提示監
      聽譯文後，乍見該日確有購買海洛因之電話聯繫，主觀上
      先入為主，以為確有海洛因交易，未考慮在多次購買海洛
      因之經驗中，有業經聯繫而後因故未完成交易者，是經被
      告丁○○為上開辯稱後，考慮確有聯繫後未完成交易之情
      形，因而改稱不確定交易是否完成，是尚難遽認證人乙○○上開改稱之詞必為迴護之詞，而依證人乙○○所證既屬
      前後不一，自無法證明如附表一編號2 所示之海洛因買賣
      業已交易完成；(2)依該次交易前之電話聯繫內容顯示，聯
      繫時證人乙○○位於台南，所在位置與約定交易地點即高
      雄市楠梓區健仁醫院附近之OK便利超商有數十公里之距離
      ，車程起碼需20分鐘以上，以當時早上4 時40分許天色未
      明之情形，參照被告丁○○與證人乙○○前如附表一編號
      1 所示，先電話聯繫確認交易數量、金額、地點，嗣證人
      乙○○到達後再聯繫被告丁○○至約定地點交易之習慣，
      則附表一編號2 所示之海洛因買賣如有完成，證人乙○○
      理應於上開交易聯繫後出發前往約定地點，並於到達交易
      地點前後，再以電話聯繫被告丁○○前往約定地點交易，
      但在偵查機關已對被告丁○○所使用之0000000000號、00
      00000000號行動電話門號實施通訊監察之情形下（詳臺灣
      高雄地方法院檢察署97年度偵字第12069 號卷【下稱偵(一)
      卷】第90至91頁通訊監察書，0000000000號為上開證人乙○○與被告丁○○聯繫之門號），並未發現證人乙○○於
      上開購買毒品之電話聯繫後，另通知被告丁○○前往交易
      地點交易之聯繫通聯紀錄，且亦查無其他證據可資證明該
      次海洛因買賣業已交易完成，從而尚無法使一般人確信該
      次海洛因買賣業已交易完成，從而應認被告丁○○雖有如
      附表一編號2 所示聯繫販賣海洛因之犯行，但該次買賣尚
      未交易完成。
  (二)被告丁○○、甲○○共同販賣第二級毒品甲基安非他命部分
    ：
    訊據被告丁○○雖自承向「黑濟」購入甲基安非他命之事實
    ，然矢口否認有事實欄所示販賣甲基安非他命之犯行，辯稱
    伊未與被告甲○○共同販賣甲基安非他命云云；被告甲○○
    亦矢口否認有販賣甲基安非他命之犯行，辯稱偶然間聽聞被
    告丁○○與他人電話聯繫時，談及被判刑需繳交易科之罰金
    ，為幫被告丁○○籌措罰金費用，因而向「阿東」借款，並
    幫被告丁○○向「阿東」詢問有無朋友要購買甲基安非他命
    ，但因「阿東」沒有錢，且表示沒有朋友要購買甲基安非他
    命，因而只是在高雄市夢時代摩天輪附近與「阿東」聊天時
    ，提供甲基安非他命予「阿東」共同施用，或將所剩甲基安
    非他命留供「阿東」施用，並未販賣甲基安非他命予「阿東
    」云云。經查：
    1.依證人即共同被告丁○○證稱略以：因為伊要戒藥（指戒
      除毒癮），戒藥期間擔心自己無法照顧自己，所以請甲○○於被查獲之97年4 月24日前約10來天到住處同住，同住
      期間2 人有共同施用甲基安非他命等語（詳本院卷第190
      至192 頁），核與證人即共同被告甲○○證稱略以：因丁○○戒藥需要人照顧，所以去丁○○住處照顧約1 個多星
      期，在丁○○住處有施用甲基安非他命等語（詳偵(一)卷第
      29頁、154 頁、本院卷第110 頁）大致相符，均堪信為真
      實，且依被告丁○○供稱略以：本件查獲前伊與甲○○所
      施用之甲基安非他命，係伊於97年4 月間，在高雄縣鳥松
      鄉○○路某大陸之3 樓及9 樓，以15,000元之價格，向「
      黑濟」購買1 包約6 公克等語（詳本院卷第247 至248 頁
      ），則本件因被告丁○○欲戒除毒癮，商請被告甲○○自
      97年4 月13日左右起（即被查獲之97年4 月24日前約10來
      天起），至其位於高雄市○○區○○街165 號9 樓之住處
      幫忙照顧，且被告丁○○於97年4 月初至被告甲○○前往
      照顧期間前，曾以15,000元之價格，向「黑濟」購買甲基
      安非他命1 包約6 公克之事實，應可認定。
    2.依證人即共同被告甲○○於警詢證稱略以：丁○○因施用
      毒品被判刑，可易科罰金，為幫助被告丁○○繳清罰金，
      所以主動幫丁○○以每小包約0.4 公克1,000 元之價格，
      販賣甲基安非他命予「阿東」等語（詳偵(一)卷第28頁），
      且於檢察官偵查時證稱略以：在丁○○戒藥照顧期間，伊
      詢問後，告訴丁○○伊朋友要購買甲基安非他命，丁○○
      即將甲基安非他命交給伊，伊再將甲基安非他命拿到夢時
      代摩天輪附近交給「阿東」3 、4 次等語（詳偵(一)卷第
      154 頁），甚至在本院詰問時，仍證稱略以：於照顧丁○○期間，曾拿甲基安非他命到夢時代摩天輪附近給「阿東
      」等語（詳本院卷第104 至第112 頁），證人甲○○雖於
      本院證述時翻異前詞，改稱係在被告丁○○不知情下，私
      自代被告丁○○詢問「阿東」是否要購買甲基安非他命，
      但「阿東」表示無意購買，係伊無償提供甲基安非他命供
      「阿東」施用等語，經核：
      (1)證人甲○○既因替被告丁○○籌措易科罰金費用，而詢
        問「阿東」是否購買甲基安非他命，然依改稱後所證之
        情形，非但未販賣以利費用之籌措，反無償提供甲基安
        非他命供「阿東」施用，所證顯與當初詢問之目的不符
        ，有違常情，自難遽認與事實相符。
      (2)證人甲○○雖證稱略以：伊與丁○○共同出資購買甲基
        安非他命，再提供合買之甲基安非他命予「阿東」施用
        等語（詳本院第110 頁），然依被告丁○○所供，並未
        與證人甲○○合資購買甲基安非他命，有筆錄附卷可按
        （詳本院卷第248 頁），且核，證人甲○○已自承施用
        甲基安非他命，該罪嫌已包含持有甲基安非他命，是即
        使供述合買甲基安非他命，亦無可能使證人甲○○另涉
        持有毒品之罪嫌，則該2 人如有合資購買之情，被告丁○○並無刻意隱瞞之必要，是被告丁○○所為未合買甲
        基安非他命之所供，堪信與事實相符，況證人甲○○對
        於其出資之金額，先稱4 、5 千元，後稱1 、2 千元，
        有筆錄附卷可按（詳本院卷第110 頁、第252 頁），亦
        有不符，是認應以被告丁○○所供為可信，證人甲○○
        於本件照顧期間，未與被告丁○○合資購買甲基安非他
        命之事實，應可認定。又依證人甲○○以被告身分於本
        院所供，與被告丁○○同住期間並無其他取得甲基安非
        他命之來源（詳本院卷第252 頁），證人甲○○既未與
        被告丁○○合資購買甲基安非他命，且無其他取得甲基
        安非他命之來源，自無可能以本人所有之甲基安非他命
        提供「阿東」無償施用，是交付「阿東」之甲基安非他
        命，當如改稱前所證，係被告丁○○所交付，衡情，證
        人甲○○並無可能在被告丁○○急需籌措易科罰金費用
        之際，無償交付被告丁○○之甲基安非他命供「阿東」
        無償施用，足見證人甲○○改稱後所證無償提供甲基安
        非他命予「阿東」施用之情，確與事實不符。
    3.經提示與被告丁○○於97年4 月21日中午12時7 分33秒電
      話聯繫之監聽譯文（丙○○以0000000000號行動電話撥打
      被告丁○○0000000000號行動電話）後，證人即被告丁○○男友丙○○證稱略以：伊以該通電話向丁○○詢問有無
      甲基安非他命，因伊自己要施用，且幫朋友詢問購買毒品
      之價格，丁○○甲基安非他命1 錢（約1.7 公克）賣8,00
      0 元，因為價錢太高，沒有交易成功等語（詳偵(一)卷第90
      頁），核與該監聽譯文顯示，證人楊順清欽確於通話中，
      向被告丁○○表示「要處理『硬的』（指甲基安非他命）
      」相符，有監聽譯文附卷可稽（詳偵(一)卷第106 頁），依
      上開事證顯示，被告丁○○平日確有交涉販賣甲基安非他
      命之事實，亦可認定。
    4.綜上，依證人即共同被告甲○○所證，參酌被告丁○○確
      曾購入足供販賣之甲基安非他命，且依證人丙○○所證及
      通訊監察譯文所示，被告丁○○於被告甲○○同住期間，
      確有交涉販賣甲基安非他命之情形，況如上所述，被告丁○○被查獲持有如附表三編號3 所示0000000000號行動電
      話、販賣毒品所需如附表三編號2 所示之電子磅秤、如附
      表六編號2 、3 所示之夾鏈袋，足見證人甲○○所證非子
      虛烏有，被告丁○○確有如事實欄所示販賣第二級毒品之
      犯行，應可認定。且被告甲○○既於警詢及檢察官偵查中
      均自承與被告丁○○共犯上開販賣第二級毒品之犯行，且
      依上開其他事證顯示，被告甲○○確有可能自被告丁○○
      處取得甲基安非他命販售予「阿東」，是應認被告甲○○
      亦有如附表二所示販賣第二級毒品之犯行。另依上開事實
      所示，被告丁○○既持有甲基安非他命，則所承向「黑濟
      」購入甲基安非他命之事實，亦堪信為真實。
    5.又依被告甲○○所述，幫被告丁○○販賣甲基安非他命，
      目的既在籌措易科罰金之費用，販入與賣出間當有價差，
      而依被告丁○○所供以15,000元販入約6 公克甲基安非他
      命，而依被告甲○○證稱以每小包約0.4 公克1,000 元價
      格販售，形式上雖無法窺見獲利情形（6 公克分裝成每小
      包0.4 公克，可分裝15包，乘以1,000 元之售價，僅可獲
      15,000元，恰為販入價錢），但因現今市場所販售之毒品
      品質不一，販入者在賣出前予以稀釋後分裝之情形甚為普
      遍，是本件應認被告丁○○、甲○○於販賣前，業將甲基
      安非他命予以稀釋後始為分裝。另依證人即被告甲○○於
      警詢簽名確認之監聽譯文顯示，證人甲○○於同住期間之
      97 年4月18日至同年月22日間，與被告丁○○之電話聯繫
      中（含簡訊），曾談及「我（指被告丁○○）桌上那個盒
      子打開，…裡面有1 包…很大塊的，你給他秤看看有多少
      …」、「姐：他朋友沒有拿了！價錢不合，我把朋友拿回
      給你！我盡力了，對不起！只能幫到一點小忙（證人甲○○傳簡訊給被告丁○○）」、「我（指證人甲○○）朋友
      要問3 台的價錢」，有監聽譯文附卷可按（詳偵(一)卷第34
      至36頁），依上開聯繫內容顯示，證人甲○○確有幫被告
      丁○○販賣物品之情形，且其中提到需秤重及3 台等節，
      亦與毒品交易通常使用之術語雷同，則司法警察雖於詢問
      時言及「不是丁○○販賣，否則即可能是甲○○販賣」，
      有勘驗筆錄附卷可稽（詳本院卷第62頁），但上開詢問時
      所述應是提示上開監聽譯文後，因懷疑通話內容與販賣毒
      品有關，在勸諭證人甲○○為真實陳述之情況下所言及，
      參酌上開通聯內容，該勸諭之言詞尚非全無依據，難認屬
      不當之誘導，被告丁○○辯護人認屬不當之誘導，並據而
      推認證人甲○○警詢之陳述不足採信，均無足採，併予敘
      明。
  (三)被告丁○○持有第二級毒品大麻煙捲部分：
    訊據被告丁○○就事實欄三所示持有大麻捲煙之犯罪事實坦
    誠不諱，並有如附表六編號1 所示大麻煙捲1 支扣案可佐（
    詳偵(一)卷第67至70頁搜索扣押筆錄及第86頁查獲後所拍攝相
    片），且該捲煙中確檢出大麻成分，有憲兵司令部刑事鑑識
    中心鑑定書1 份附卷可稽（詳偵(二)卷第80頁），從而被告丁○○確有如事實欄三所示持有大麻捲煙之犯行，亦可認定。
三、論罪科刑：
  (一)按海洛因係毒品危害防制條例第2 條第2 項第1 款所定之第
    一級毒品，依同條例第11條第1 項、第4 條第1 項規定，不
    得持有、販賣，另甲基安非他命、大麻均係同條例第2 條第
    2 項第2 款所定之第二級毒品，依同條例第11條第2 項、第
    4 條第2 項規定，均不得持有、販賣。又本件犯罪行為實施
    後，毒品危害防制條例第4 條第1 項、第2項之規定於98年5
    月20日修正公布，而第4 條第1 項修正後之規定為「販賣第
    一級毒品者，處死刑或無期徒刑，處無期徒刑者，得併科2
    千萬元以下罰金」，第4 條第2 項修正後之規定為「販賣第
    二級毒品者，處無期徒刑或7 年以上有期徒刑，得併科1 千
    萬元以下罰金」，比較結果得併科之金額修正前為1 千萬元
    、7 百萬元，修正為2 千萬元、1 千萬元，其餘均未變動，
    從而修正後之規定並未較有利於被告，則本件販賣第一級毒
    品、第二級毒品部分，自應依刑法第2 條第1 項前段，適用
    修正前毒品危害防制條例第4 條第1 項、第2 項之規定；另
    同條例第11條第4 項就持有第二級毒品純質淨重20公克以上
    者，增訂加重刑罰之規定，是修正後之規定亦未較有利於被
    告，則本件持有第二級毒品部分，自應依刑法第2 條第1 項
    前段，適用修正前毒品危害防制條例第11條第2 項之規定。
    另按從刑附屬於主刑，除法律有特別規定者外，依主刑所適
    用之法律，則基於從刑隨同主刑適用同一準據法之原則，關
    於沒收部分，亦應適用修正前毒品危害防制條例之規定。是
    核被告丁○○就如附表一編號1 所示之所為，係犯修正前毒
    品危害防制條例第4 條第1 項之販賣第一級毒品罪，就如附
    表一編號2 所示之所為，係犯修正前毒品危害防制條例第4
    條第6 項、第1 項之販賣第一級毒品未遂罪，就如附表二所
    示之所為，均係犯修正前毒品危害防制條例第4 條第2 項之
    販賣第二級毒品罪，就如事實欄三所示之所為，係犯修正前
    毒品危害防制條例第11條第2 項之持有第二級毒品罪；被告
    甲○○如附表二所示之所為，均係犯修正前毒品危害防制條
    例第4 條第2 項之販賣第二級毒品罪。檢察官就如附表一編
    號2 部分雖係起訴被告丁○○犯販賣第一級毒品既遂罪，而
    經本院認係未遂，因係適用同一法條，自無庸變更起訴法條
    。被告丁○○、甲○○就如如附表二所示之販賣第二級毒品
    罪間，有犯意聯絡及行為分擔，應論以共同正犯。被告丁○○就如附表一編號2 所示販賣第一級毒品之犯行，雖已著手
    於犯罪行為之實行而不遂，為未遂犯，應依既遂犯之刑減輕
    之。被告丁○○為上開販賣第一級毒品、被告丁○○、甲○○為上開販賣第二級毒品之行為前，持有第一級毒品、第二
    級毒品之低度行為，為販賣之高度行為所吸收，均不另論罪
    。被告丁○○就如附表一、二、事實欄三所示犯行間，被告
    甲○○就如附表二所示犯行間，犯意各別，行為互殊，均應
    分論併罰。又意圖營利而販入第二級毒品，雖未及賣出，仍
    依販賣既遂罪論處，但如意圖營利而販入第二級毒後品後，
    第1 次販賣與他人之行為，此乃接續原先販入之犯意而為，
    不論其行為屬既遂或未遂，應認基於單一犯意之接續行為，
    不能認係基於概括犯意之連續2 行為，而以連續犯論處；其
    第1 次之販入及賣出行為既已完成，第2 次以後之賣出行為
    ，應以其是否完成賣出行為，作為判斷既遂或未遂之準據，
    並以其是否基於概括犯意為之，而依連續犯論處（因連續犯
    之規定業已刪除，是自應分論併罰），此有最高法院90年度
    台上字第7046號判決意旨可資參照；本件被告丁○○既自承
    分別向「忠仔」、「黑濟」販入海洛因、甲基安非他命，嗣
    後又將海洛因販售予乙○○，與被告甲○○共同將甲基安非
    他命販售予「阿東」，參酌上開監聽譯文，雖可認定上開販
    入海洛因、甲基安非他命時均已有販賣之犯意，但揆諸上開
    說明，應認該販入海洛因之行為與如附表一編號1 之賣出行
    為，該販入甲基安非他命之行為與如附表二編號1 所示第1
    次共同賣出予「阿東」之行為，均屬接續犯，不另就販入行
    為論罪，併予敘明。
  (二)毒品危害防制條例制訂之目的，係為防制毒品危害，維護國
    民身心健康，因而就販賣第一級毒品部分，訂法定刑為死刑
    或無期徒刑之重刑，然若未分別行為人販賣第一級毒品之數
    量、次數、獲利金額及所造成之危害，一律處以死刑或無期
    徒刑之重刑，尚難認合於罰所當罰之刑事政策，亦非阻絕毒
    害之唯一方法，而本件扣案之海洛因淨重僅0.91公克，且部
    分海洛因有可能係供被告丁○○本人施用，非必均供販賣，
    而被告丁○○被查獲如附表一編號1 所示販賣第一級毒品海
    洛因之犯罪所得僅2 千元，綜上各情，堪認被告丁○○販賣
    第一級毒品之數量非鉅，衡之毒品危害防制條例第4 條第1
    項法定本刑為死刑、無期徒刑，與大量販賣毒品者相比，就
    被告丁○○如附表一編號1 販賣第一級毒品海洛因之犯行，
    若處以該法定最輕本刑無期徒刑，猶嫌過重，其情狀應認尚
    堪憫恕，爰依刑法第59條規定，就該部分犯罪減輕其刑。審
    酌被告丁○○、甲○○均明知毒品戕害施用者身體至鉅，且
    施用者為購買毒品以解除毒癮，往往不惜耗費鉅資，以致散
    盡家財連累家人，甚或鋌而走險犯罪，危害社會治安，卻仍
    為一己私利，無視國家杜絕毒品之禁令而販賣毒品，所為助
    長毒品氾濫，戕害國人身心健康，破壞社會治安及善良風氣
    ，被告丁○○雖對於如附表一編號1 所示販賣第一級毒品、
    持有第二級毒品大麻部分之犯行坦誠不諱，然否認如附表一
    編號2 所示販買第一級毒品及販賣第二級毒品甲基安非他命
    部分之犯行，被告甲○○亦否認販賣第二級毒品甲基安非他
    命之犯行，犯後態度均不佳，被告丁○○前有違反肅清煙毒
    條例、竊盜、違反毒品危害防制條例之犯罪紀錄，素行非佳
    ，被告甲○○前無犯罪紀錄，素行尚可，有臺灣高等法院被
    告前案紀錄表2 份附卷可稽（詳本院卷第268 至274 頁）等
    一切情狀，分別量處如主文所示之刑，並定應執行刑，以資
    儆懲。
  (三)本件扣案如附表三編號1 所示物品含第一級毒品海洛因成分
    ，淨重0.91公克（空包裝重0.24公克），有法務部調查局濫
    用藥物實驗室鑑定書1 份附卷可稽（詳偵(一)卷第187 頁），
    扣案如附表六編號1 所示煙捲檢出第二級毒品大麻成分，有
    憲兵司令部刑事鑑識中心鑑定書1 份附卷可按（詳偵(一)卷第
    162 頁），上開物品皆為其所有，業據被告丁○○供述在卷
    （詳偵(一)卷第48至49頁），則如附表三編號1 、附表六編號
    1 所示物品，均應依毒品危害防制條例第18條第1 項前段規
    定沒收銷燬之，又上開包裝如附表一編號1 所示毒品之包裝
    袋，因與其內之毒品難以析離，且無析離之實益與必要，應
    視同毒品，一併沒收銷燬之。另扣案如附表三編號2 所示電
    子磅秤、如附表六編號2 、3 所示夾鏈袋、編號5 葡萄糖、
    編號11號之殘渣袋亦為被告丁○○所有，且電子磅秤、夾鏈
    袋係分裝用，葡萄糖係供混合海洛因稀釋用，殘渣袋係供稀
    釋毒品所用，業據被告丁○○供明在卷（詳偵(一)卷第49 頁
    ），而被告丁○○既有如附表一編號1 所示之販賣第一級毒
    品犯行，依經驗法則，堪認上開物品均係販入海洛因後分裝
    販賣所用之工具，應依修正前毒品危害防制條例第19條第1
    項規定，均沒收之。被告丁○○如附表一編號1 所示販賣第
    一級毒品所得財物2 千元，應依修正前毒品危害防制條例第
    19 條 第1 項之規定，宣告沒收之，如全部或一部不能沒收
    時，並應以其財產抵償之；被告丁○○、甲○○如事附表二
    所示共同販賣第二級毒品所得財物3,000 元（1,000 ×3 ＝
    3,000 ），應依修正前毒品危害防制條例第19條第1 項規定
    及共同正犯共同負責之法理，宣告連帶沒收之，如全部或一
    部不能沒收時，則以其等財產連帶抵償之。再者，如附表三
    編號3 門號0000000000號行動電話雖為被告丁○○用為如附
    表一所示販賣第一級毒品犯罪之聯繫工具，但依其所供為男
    性友人所有，且無證據可證明該行動電話為被告丁○○所有
    ，自無庸予以沒收；另扣案被告丁○○所有如附表三編號4
    所示之行動電話、編號5 所示之現金40,200元、如附表六編
    號4 所示之非海洛因粉末、編號6 所示之鋁箔紙、編號7 所
    示之酒精燈、編號8 所示之瓦斯噴燈、編號9 所示之記事本
    、編號10所示之取用毒品施用之削尖吸管、編號12所示之殘
    渣袋、證人丙○○所有如附表四所示之行動電話、被告甲○○所有如附表五所示之行動電話，與本件犯罪無關，亦均無
    庸予以沒收。
四、無罪部分：
  (一)公訴意旨略以：被告丁○○另於97年2 月底某日、同年4 月
    底某日，以4,000 元代價，各販賣海洛因1 包予乙○○；並
    基於販賣第二級毒品甲基安非他命之犯意，於同年1 月間某
    日、不詳時日，分別在位於高雄縣鳥松鄉埔北巷1 之7 號3
    樓內、高雄市○○區○○路與北平街交岔路口之咖啡店前，
    以35,000元、30,000元之價格，各購入甲基安非他命1 包，
    因認被告丁○○另涉犯販賣第一級毒品、販賣第二級毒品罪
    嫌。
  (二)訊據被告丁○○雖自承於事實欄一所示之時間、地點購買海
    洛因，然堅決否認有上開販賣第一級毒品之犯行，辯稱僅如
    附表一編號1 所示販賣海洛因予乙○○1 次，如附表一編號
    2 所示該次雖約定販賣海洛因予乙○○，但因嗣後乙○○未
    繼續聯絡而未完成交易，此外並未將所購海洛因販賣予乙○○等語。而公訴意旨認被告丁○○另於97年2 月底某日、同
    年4 月底某日，以4,000 元代價，各販賣海洛因1 包予乙○○，無非係以被告丁○○被查獲持有如附表三編號1 、2 、
    附表六編號2 、3 、5 、11所示物品，並供述向他人購入海
    洛因，及乙○○警詢之陳述、被告丁○○與乙○○以電話聯
    繫之監聽譯文為主要依據，經查：
    1.被告丁○○雖自承向「忠仔」購買海洛因，但該事實僅可
      證明被告丁○○持有海洛因，可將持有之海洛因販賣予他
      人，尚無法推認被告丁○○確於97年2 月底某日、同年4
      月底某日，2 次販賣海洛因予乙○○。
    2.被告丁○○雖被查獲持有如附表三編號1 所示海洛因，及
      如附表三編號2 、附表五編號2 、3 、5 、11所示與販賣
      海洛因相關之物品，且被告丁○○自承如附表一編號1 所
      示販賣海洛因1 次予乙○○，並如附表一編號2 所示，約
      定販賣海洛因予乙○○而未達成交易，但上開事證僅可證
      明被告丁○○有販賣海洛因之情形，並曾將海洛因販賣予
      乙○○，但仍無法據以推認被告丁○○另於97年2 月底某
      日、同年4 月底某日，2 次販賣海洛因予乙○○。
    3.本件警方於執行監聽被告丁○○所持用0000000000號行動
      電話時，固發現乙○○分別於97年3 月22日凌晨57分35秒
      、同日凌晨2 時9 分53秒、同年4 月18日早上4 時40分57
      秒，3 次以0000000000號行動電話與被告丁○○上開行動
      電話聯繫，但聯繫內容如上所述，前2 次係關於如附表一
      編號1 所示之交易約定與到達後通知前往交易之聯絡，第
      3 次係關於如附表一編號2 所示交易之約定，雖可證明被
      告丁○○如附表一編號1 、2 所示之販賣海洛因犯行，但
      仍無法據以推認被告丁○○另於97年2 月底某日、同年4
      月底某日，2 次販賣海洛因予乙○○。
    4.證人乙○○雖於警詢證稱略以：除於如附表一編號1 、2
      所示時間向被告丁○○購買海洛因外，尚於97年2 月底、
      同年4 月底2 次向被告丁○○購買海落因各1 包，且於本
      院受詰問之前段仍證述上開警詢所證應屬正確，然於被告
      丁○○辯稱僅如附表一編號1 所示該次販賣海洛因，經檢
      察官聲請再行詰問後，即改稱97年2 月份當時還不認識被
      告丁○○，該次係與姓名年籍不詳綽號「偉仔」之成年男
      性朋友（下稱「偉仔」）前往，但因伊在車上未下車，不
      確定「偉仔」係向何人購買海洛因，亦不知有無交易成功
      ，「偉仔」事後給伊電話，伊才於同年3 月22日第1 次向
      被告丁○○買毒品（即如附表一編號1 所示），另97 年4
      月底該次亦不確定有無交易等語（詳本院卷第125 至134
      頁），經核，乙○○僅係因被告丁○○證述僅販賣1次 後
      ，回想97年2 月底該次，係「偉仔」下車購買，伊在車上
      未出面，被告丁○○當無所悉，因而進一步為較為詳盡之
      證述，其既未翻異之前所證該時間曾前往購買之詞，難認
      該補充之證述有何不實，而綜觀其所證述之內容，既未參
      與購買，且未下車無從查知交易情形，自難依「偉仔」事
      前所陳之內容，或其於警詢及本院詰問前階段主觀之判斷
      ，逕自推論該時被告丁○○有販賣第一級毒品海洛因之犯
      行；另依乙○○於本院詰問前段證述略以：伊僅知悉被告
      丁○○1 支行動電話（指本件被告丁○○被監聽之000000
      0000號行動電話），欲購買海洛因時均會撥打該行動電話
      聯繫，有筆錄附卷可按（詳本院卷第121 頁），而其所聯
      繫之被告丁○○行動電話自97年3 月21日至同年5 月16日
      ，均被執行通訊監察中，有本院核發之通訊監察書2 份附
      卷可稽（詳偵(二)卷第64至67頁），但監聽之結果，並未發
      現乙○○於同年4 月底曾撥打被告丁○○上開電話聯繫，
      從而其於本院詰問後階段所證稱不確定97年4 月底有無交
      易，亦難認有何不實。此外亦查無其他證據可資證明被告
      丁○○確於97年2 月底某日、同年4 月底某日，2 次販賣
      海洛因予乙○○，從而尚難使一般人確信被告丁○○有該
      部分之販賣第一級毒品犯行而無疑，此部分自應為被告丁○○無罪之諭知。
  (三)訊據被告丁○○雖自承於上開公訴意旨所指之時間、地點，
    購入上開金額之甲基安非他命，但堅決否認有上開販賣第二
    級毒品之犯行，辯稱購入之甲基安非他命係供自己施用，非
    意圖販賣而販入等語。而公訴意旨認被告丁○○基於販賣第
    二級毒品甲基安非他命之犯意販入上開甲基安非他命，無非
    係以被告丁○○被查獲持有如附表三編號2 、附表六編號2
    、3 所示物品，且甲○○於警詢及檢察官偵查時證述，與被
    告丁○○共同販賣甲基安非他命予「阿東」為主要依據，經
    查：
    1.被告丁○○雖自承於於97年1 月間某日，在位於高雄縣鳥
      松鄉埔北巷1 之7 號3 樓內，以35,000元之價格，向「黑
      濟」購買甲基安非他約16公克，並於97年4 月24日被查獲
      1 、2 個月前，在高雄市○○區○○路與北平街交岔路口
      之咖啡店前，向綽號「賢仔」之曾明賢購買30,000元之甲
      基安非他命，但上開事實僅可證明被告丁○○在該時點購
      買甲基安非他命之事實，但因購入之甲基安非他命有可能
      係供自己施用，是尚無法依上開事實推認被告丁○○係基
      於販賣第二級毒品甲基安非他命之犯意而購入。
    2.被告雖於97年4 月24日被查獲持有如附表三編號2 、附表
      六編號2 、3 所示坊間販賣毒品所備之電子磅秤、夾鏈袋
      ，但因被告丁○○另於97年3 月22日販賣海洛因予乙○○
      ，於同年4 月間與被告甲○○共同販賣甲基安非他命予「
      阿東」（販賣予「阿東」之甲基安非他命係嗣後向「黑濟
      」另購得），且上開販賣海洛因、甲基安非他命之時間，
      均在公訴意旨所指向「黑濟」、曾明賢購入甲基安非他命
      之後，是上開電子磅秤、夾鏈袋有可能係因嗣後欲販賣毒
      品始準備，非必於公訴意旨所指向「黑濟」、曾明賢購買
      甲基安非他命之時即已持有，從而查獲上開電子磅秤、夾
      鏈袋之事實，亦無法推認被告丁○○係基於販賣第二級毒
      品甲基安非他命之犯意購入公訴意旨所指之毒品。
    3.證人甲○○雖於警詢及檢察官偵查時證稱略以：97年4 月
      24日被查獲往前1 個多禮拜住居於被告丁○○住處之期間
      ，為幫被告丁○○籌措易科罰金之費用，因而向被告丁○○拿取甲基安非他命，販賣予「阿東」3 次等語，但因依
      被告丁○○所供，被告甲○○前往同住照顧期間之甲基安
      非他命係於97年4 月份向「黑濟」另外購得，尚與公訴意
      旨所指之購入行為無關，且核，被告丁○○就販賣予「阿
      東」之甲基安非他命於何時向何人所購，並無為虛偽供述
      之必要，所供尚堪信為真實，則依證人甲○○所證，亦無
      法推認被告丁○○係基於販賣第二級毒品甲基安非他命之
      犯意購入公訴意旨所指之毒品。此外亦查無其他證據可資
      證明被告丁○○係基於販賣第二級毒品甲基安非他命之犯
      意購入公訴意旨所指之毒品，從而尚難使一般人確信被告
      丁○○係基於販賣第二級毒品甲基安非他命之犯意而購入
      公訴意旨所指之毒品而無疑，此部分亦應為被告丁○○無
      罪之諭知。
據上論斷，應依刑事訴訟法第299 條第1 項前段、第301 條第1
項，修正前毒品危害防制條例第4 條第1 項、第2 項、第6 項、
第11條第2 項、第18條第1 項前段、第19條第1 項，刑法第2 條
第1 項前段、第11條、第28條、第25條、第59條、第51條第5 款
，判決如主文。
本案經檢察官張志杰到庭執行職務。
中    華    民    國    99    年    3     月    30    日
                刑事第六庭審判長法  官  李璧君
                                法  官  曾鈴
                                法  官  鄭峻明
以上正本證明與原本無異。
如不服本判決應於收受判決後10日內向本院提出上訴書狀，並應
敘述具體理由。其未敘述上訴理由者，應於上訴期間屆滿後20日
內向本院補提理由書(均須按他造當事人之人數附繕本)「切勿逕
送上級法院」。
中    華    民    國    99    年    3     月    30    日
                                書記官  吳韻芳
附錄論罪科刑法條：
修正前毒品危害防制條例第4 條
製造、運輸、販賣第一級毒品者，處死刑或無期徒刑；處無期徒
刑者，得併科新台幣1 千萬元以下罰金。
製造、運輸、販賣第二級毒品者，處無期徒刑或7 年以上有期徒
刑，得併科新台幣7 百萬元以下罰金。
製造、運輸、販賣第三級毒品者，處5 年以上有期徒刑，得併科
新台幣5 百萬元以下罰金。
製造、運輸、販賣第四級毒品者，處3 年以上10年以下有期徒刑
，得併科新台幣3 百萬元以下罰金。
製造、運輸、販賣專供製造或施用毒品之器具者，處 1 年以上
7 年以下有期徒刑，得併科新台幣 1 百萬元以下罰金。
前5 項之未遂犯罰之。
修正前毒品危害防制條例第11條
持有第一級毒品者，處3 年以下有期徒刑、拘役或新台幣5 萬元
以下罰金。
持有第二級毒品者，處2 年以下有期徒刑、拘役或新台幣3 萬元
以下罰金。
持有第一級毒品純質淨重10公克以上者，處1 年以上7 年以下有
期徒刑，得併科新台幣1 百萬元以下罰金。
持有第二級毒品純質淨重20公克以上者，處6 月以上5 年以下有
期徒刑，得併科新台幣70萬元以下罰金。
持有第三級毒品純質淨重20公克以上者，處3 年以下有期徒刑，
得併科新台幣30萬元以下罰金。
持有第四級毒品純質淨重20公克以上者，處1 年以下有期徒刑，
得併科新台幣10萬元以下罰金。
持有專供製造或施用第一級、第二級毒品之器具者，處 1 年以
下有期徒刑、拘役或新台幣 1 萬元以下罰金。
附表一：
┌──┬─────┬────┬───┬────┬────────────┬───────────────┐
│編號│犯罪時間  │犯罪地點│買受人│販賣毒品│     犯罪手法           │宣告刑                        │
│    │          │        │      │數量    │                        │                              │
│    │          │        │      ├────┤                        │                              │
│    │          │        │      │價格（新│                        │                              │
│    │          │        │      │台幣）  │                        │                              │
├──┼─────┼────┼───┼────┼────────────┼───────────────┤
│ 1  │97年3 月22│高雄市楠│乙○○│1包     │由乙○○於97年3 月22日凌│丁○○販賣第一級毒品，處有期徒│
│    │日凌晨2 時│梓區右昌│      │        │晨0 時57分35秒，先以0922│刑拾伍年陸月；未扣案販賣第一級│
│    │9 分後某時│醫院附近│      ├────┤065322號行動電話撥打被告│毒品所得財物新台幣貳仟元，沒收│
│    │          │        │      │2,000元 │丁○○所持用之0000000000│之，如全部或一部不能沒收時，以│
│    │          │        │      │        │號行動電話聯繫左列之購買│其財產抵償之；扣案如附表三編號│
│    │          │        │      │        │海洛因數量、價格後，於同│2 所示物品、如附表六編號2 、3 │
│    │          │        │      │        │日凌晨2 時9 分53秒再以同│、5 、11所示物品，均沒收之。  │
│    │          │        │      │        │上方式聯繫後，約定即刻前│                              │
│    │          │        │      │        │往左列地點交易。        │                              │
├──┼─────┼────┼───┼────┼────────────┼───────────────┤
│ 2  │97年4 月18│高雄市楠│乙○○│1包     │由乙○○於左列時間，先以│丁○○販賣第一級毒品，未遂，處│
│    │日早上4 時│梓區健仁│      │        │0000000000號行動電話撥打│有期徒刑拾伍年貳月；扣案如附表│
│    │40分57秒  │醫院附近│      ├────┤被告丁○○所持用之091815│三編號1 所示物品，沒收銷燬之；│
│    │          │之OK超商│      │2,000元 │2926號行動電話，聯繫左列│扣案如附表三編號2 所示物品、如│
│    │          │        │      │        │之購買海或因數量、價格、│附表六編號2 、3 、5 、11所示物│
│    │          │        │      │        │交易地點後，約定乙○○即│品，均沒收之。                │
│    │          │        │      │        │由台南南下交易，俟到達交│                              │
│    │          │        │      │        │易地點後，再聯繫被告前往│                              │
│    │          │        │      │        │交易，惟因乙○○未進一步│                              │
│    │          │        │      │        │聯繫，因而未交易成功致未│                              │
│    │          │        │      │        │得逞。                  │                              │
└──┴─────┴────┴───┴────┴────────────┴───────────────┘
附表二：
┌──┬─────┬────┬───┬────┬────────────┬───────────────┐
│編號│犯罪時間  │犯罪地點│買受人│販賣毒品│     犯罪手法           │宣告刑                        │
│    │          │        │      │數量    │                        │                              │
│    │          │        │      ├────┤                        │                              │
│    │          │        │      │價格（新│                        │                              │
│    │          │        │      │台幣）  │                        │                              │
├──┼─────┼────┼───┼────┼────────────┼───────────────┤
│1   │97年4 月13│高雄市夢│「阿東│0.4 公克│由甲○○以電話詢問是否購│丁○○共同販賣第二級毒品，處有│
│    │日至同年同│時代摩天│」    │（經稀釋│買後，向丁○○拿取甲基安│期徒刑柒年陸月；未扣案販賣第一│
│    │月23日間某│輪附近  │      │）      │非他命，再攜帶至左列地點│級毒品所得財物新台幣壹仟元，連│
│    │日（編號2 │        │      ├────┤交易。                  │帶沒收之，如全部或一部不能沒收│
│    │、3 之前）│        │      │1,000元 │                        │時，以其財產連帶抵償之；扣案如│
│    │          │        │      │        │                        │附表三編號2 所示物品、如附表六│
│    │          │        │      │        │                        │編號2 、3 、所示物品，均沒收之│
│    │          │        │      │        │                        │。                            │
│    │          │        │      │        │                        │甲○○共同販賣第二級毒品，處有│
│    │          │        │      │        │                        │期徒刑柒年肆月；未扣案販賣第一│
│    │          │        │      │        │                        │級毒品所得財物新台幣壹仟元，連│
│    │          │        │      │        │                        │帶沒收之，如全部或一部不能沒收│
│    │          │        │      │        │                        │時，以其財產連帶抵償之；扣案如│
│    │          │        │      │        │                        │附表三編號2 所示物品、如附表六│
│    │          │        │      │        │                        │編號2 、3 、所示物品，均沒收之│
│    │          │        │      │        │                        │。                            │
├──┼─────┼────┼───┼────┼────────────┼───────────────┤
│2   │97年4 月13│高雄市夢│「阿東│0.4 公克│由甲○○以電話詢問是否購│丁○○共同販賣第二級毒品，處有│
│    │日至同年同│時代摩天│」    │（經稀釋│買後，向丁○○拿取甲基安│期徒刑柒年陸月；未扣案販賣第一│
│    │月23日間某│輪附近  │      │）      │非他命，再攜帶至左列地點│級毒品所得財物新台幣壹仟元，連│
│    │日（編號1 │        │      ├────┤交易。                  │帶沒收之，如全部或一部不能沒收│
│    │之後，編號│        │      │1,000元 │                        │時，以其財產連帶抵償之；扣案如│
│    │3之前）   │        │      │        │                        │附表三編號2 所示物品、如附表六│
│    │          │        │      │        │                        │編號2 、3 、所示物品，均沒收之│
│    │          │        │      │        │                        │。                            │
│    │          │        │      │        │                        │甲○○共同販賣第二級毒品，處有│
│    │          │        │      │        │                        │期徒刑柒年肆月；未扣案販賣第一│
│    │          │        │      │        │                        │級毒品所得財物新台幣壹仟元，連│
│    │          │        │      │        │                        │帶沒收之，如全部或一部不能沒收│
│    │          │        │      │        │                        │時，以其財產連帶抵償之；扣案如│
│    │          │        │      │        │                        │附表三編號2 所示物品、如附表六│
│    │          │        │      │        │                        │編號2 、3 、所示物品，均沒收之│
│    │          │        │      │        │                        │。                            │
├──┼─────┼────┼───┼────┼────────────┼───────────────┤
│3   │97年4 月13│高雄市夢│「阿東│0.4 公克│由甲○○以電話詢問是否購│丁○○共同販賣第二級毒品，處有│
│    │日至同年同│時代摩天│」    │（經稀釋│買後，向丁○○拿取甲基安│期徒刑柒年陸月；未扣案販賣第一│
│    │月23日間某│輪附近  │      │）      │非他命，再攜帶至左列地點│級毒品所得財物新台幣壹仟元，連│
│    │日（編號1 │        │      ├────┤交易。                  │帶沒收之，如全部或一部不能沒收│
│    │、2之後） │        │      │1,000元 │                        │時，以其財產連帶抵償之；扣案如│
│    │          │        │      │        │                        │附表三編號2 所示物品、如附表六│
│    │          │        │      │        │                        │編號2 、3 、所示物品，均沒收之│
│    │          │        │      │        │                        │。                            │
│    │          │        │      │        │                        │甲○○共同販賣第二級毒品，處有│
│    │          │        │      │        │                        │期徒刑柒年肆月；未扣案販賣第一│
│    │          │        │      │        │                        │級毒品所得財物新台幣壹仟元，連│
│    │          │        │      │        │                        │帶沒收之，如全部或一部不能沒收│
│    │          │        │      │        │                        │時，以其財產連帶抵償之；扣案如│
│    │          │        │      │        │                        │附表三編號2 所示物品、如附表六│
│    │          │        │      │        │                        │編號2 、3 、所示物品，均沒收之│
│    │          │        │      │        │                        │。                            │
└──┴─────┴────┴───┴────┴────────────┴───────────────┘
附表三：
┌──┬──────┬───────────────────────┐
│編號│種類        │數量                                          │
├──┼──────┼───────────────────────┤
│1   │海洛因      │1 包（驗後淨重0.91公克）                      │
├──┼──────┼───────────────────────┤
│2   │電子磅秤    │1個                                           │
├──┼──────┼───────────────────────┤
│3   │行動電話    │1 支（NOKIA 牌，序號：000000000000000號 ，含  │
│    │            │0000000000號SIM卡）                           │
├──┼──────┼───────────────────────┤
│4   │行動電話    │1 支（NOKIA 牌，序號：000000000000000 號，含  │
│    │            │0000000000號SIM 卡）                          │
├──┼──────┼───────────────────────┤
│5   │現金        │40,200元                                      │
└──┴──────┴───────────────────────┘
附表四：
┌──┬──────┬───────────────────────┐
│編號│種類        │數量                                          │
├──┼──────┼───────────────────────┤
│1   │行動電話    │1 支（SONY ERICSSON 牌，型號：K530I，序號：   │
│    │            │00000000000000號，含0000000000號SIM 卡）      │
└──┴──────┴───────────────────────┘
附表五：
┌──┬──────┬───────────────────────┐
│編號│種類        │數量                                          │
├──┼──────┼───────────────────────┤
│1   │行動電話    │1 支（NOKIA 牌，序號：000000000000000 號，含  │
│    │            │0000000000號SIM 卡）                          │
└──┴──────┴───────────────────────┘
附表六：
┌──┬──────┬───────────────────────┐
│編號│種類        │數量                                          │
├──┼──────┼───────────────────────┤
│1   │大麻煙捲    │1 支                                          │
├──┼──────┼───────────────────────┤
│2   │中型空夾鏈袋│1 包                                          │
├──┼──────┼───────────────────────┤
│3   │小型空夾鏈袋│8 包                                          │
├──┼──────┼───────────────────────┤
│4   │非海洛因粉末│經檢驗未發現含法定毒品成分，淨重4.81公克（空包│
│    │            │裝重1.12公克，有法務部調查局濫用藥物實驗室鑑定│
│    │            │書附卷可稽，詳偵(一)卷第187頁）                 │
├──┼──────┼───────────────────────┤
│5   │葡萄糖      │16包                                          │
├──┼──────┼───────────────────────┤
│6   │鋁箔紙      │1 捲                                          │
├──┼──────┼───────────────────────┤
│7   │酒精燈      │1 盞                                          │
├──┼──────┼───────────────────────┤
│8   │瓦斯噴燈    │1 個                                          │
├──┼──────┼───────────────────────┤
│9   │記事本      │1 本                                          │
├──┼──────┼───────────────────────┤
│10  │取用毒品之削│1 支                                          │
│    │尖吸管      │                                              │
├──┼──────┼───────────────────────┤
│11  │海洛因殘渣袋│1 個                                          │
├──┼──────┼───────────────────────┤
│12  │甲基安非他命│1 個                                          │
│    │殘渣袋      │                                              │
└──┴──────┴───────────────────────┘

司法院資訊處製作；財團法人民間司法改革基金會備份。
